【裁判字號】    95,易,566
【裁判日期】    950411
【裁判案由】    竊盜
【裁判全文】
臺灣板橋地方法院刑事判決               95年度易字第566號
公  訴  人  臺灣板橋地方法院檢察署檢察官
被      告  甲○○
上列被告因竊盜案件，經檢察官提起公訴（九十五年度偵字第五
一一五號），被告於本院準備程序進行中就被訴事實為有罪之陳
述，經本院合議庭裁定由受命法官獨任進行簡式審判程序，判決
如下：
    主  文
甲○○連續攜帶兇器毀壞門扇竊盜，累犯，處有期徒刑拾月。扣
案之銀色千斤頂壹具、中鐵撬壹支、小挫刀壹支、萬能鎖壹支，
均沒收之。
    事  實
一、甲○○前因違反毒品危害防制條例及槍砲彈藥刀械管制條例
    等案件，經臺灣高等法院以八十八年度上訴字第三二八六號
    判處有期徒刑八月、一年二月，應執行有期徒刑一年六月確
    定，又因違反毒品危害防制條例案件，經本院以八十九年度
    易字第三九一二號判處有期徒刑五月確定，以上各罪接續執
    行，於民國九十一年六月一日縮刑期滿執行完畢。復因違反
    毒品危害防制條例案件，經本院以九十二年度訴字第一九五
    五號判處有期徒刑一年確定，於九十四年五月四日執行完畢
    。詎猶不知悛悔，基於意圖為自己不法所有之概括犯意，攜
    帶客觀上足對人之生命、身體、安全構成威脅，具有危險性
    而可供兇器使用之千斤頂、鐵撬、小挫刀等工具，(一)先於九
    十五年三月三日凌晨三時許，利用臺北縣永和市○○街七十
    八號乙○○所經營、夜間無人在內之店面窗戶未上鎖之機會
    ，自屬安全設備之窗戶攀爬侵入店內（無故侵入建築物部分
    未據告訴），竊取乙○○所有放置於流理台上之ＣＵＴＥＮ
    掛鐘一個、ＮＯＫＩＡ八二五０型行動電話一具得手；(二)再
    於同日凌晨三時二十分許，在臺北縣永和市○○街六十三號
    前，徒手竊取丁○○所有裝設於店門外門柱上之監視錄影鏡
    頭二個得手（價值約新臺幣【下同】一萬元）；(三)復於同日
    凌晨四時四十五分許，在丙○○所經營、夜間無人在內、位
    於臺北縣永和市○○街七十二號之店家，以千斤頂（銀色）
    、中鐵撬強力撬啟之方式，撐開上址店家之鐵捲門，而毀壞
    該鐵門之結構（毀損部分未據告訴），侵入屋內（無故侵入
    建築物部分未據告訴）竊取丙○○所有之現金一千二百三十
    元、美金一元、臺灣土地銀行存摺一本、郵局存摺一本、印
    章一枚、勞力士手錶一支、易利信牌行動電話一具、天珠項
    鍊一串（總價值約二萬元），得手後，適為員警發覺而當場
    查獲，並扣得甲○○所有之千斤頂一具（銀色）、中鐵撬一
    支、小挫刀一支、萬能鎖一支及非屬甲○○所有之千斤頂二
    具、十字鎬一支、大鐵撬一支、對講機二台、手套一個。
二、案經乙○○、丁○○、丙○○訴由臺北縣警察局永和分局報
    請臺灣板橋地方法院檢察署檢察官偵查起訴。本院於準備程
    序進行中，被告就被訴事實為有罪之陳述，經告知被告簡式
    審判程序之旨，並聽取當事人之意見後，裁定進行簡式審判
    程序。
    理  由
一、上揭犯罪事實，業經被告甲○○於本院準備程序及審理中坦
    承不諱，核與證人即被害人乙○○、丁○○、丙○○於警詢
    中之證述情節相符，並有千斤頂一具（銀色）、中鐵撬一支
    、小挫刀一支、萬能鎖一支扣案可資佐證及贓物認領保管單
    三紙、作案工具及贓物照片共九張附卷可稽，足認被告之自
    白與事實相符，洵堪採為認定事實之依據。事證明確，被告
    犯行，已堪認定。
三、按刑法第三百二十一條第一項第三款之攜帶兇器竊盜罪，係
    以行為人攜帶兇器竊盜為其加重條件，此所謂兇器，其種類
    並無限制，凡客觀上足對人之生命、身體、安全構成威脅，
    具有危險性之兇器均屬之，且祇須行竊時攜帶此種具有危險
    性之兇器為已足，並不以攜帶之初有行兇之意圖為必要，最
    高法院七十九年度臺上字第五二五三號判例意旨可資參照。
    查扣案之千斤頂一具、中鐵撬一支、小挫刀一支等工具，均
    係被告為本件竊盜犯行時所攜帶之物，而該等工具均係金屬
    材質，如以之攻擊人體，足以造成相當之傷害，是可認該物
    客觀上可對人之生命、身體、安全構成威脅，具有危險性，
    應屬刑法第三百二十一條第一項第三款所定之兇器。又按刑
    法第三百二十一條第一項第二款所謂安全設備，係指依社會
    通常觀念足認為防盜之設備而言，而窗戶具有防閑之效用，
    應屬該款所謂之安全設備；另店家之鐵門同具有防閑之效用
    ，應屬該款所謂之門扇。是核被告就犯罪事實(一)所為，應係
    犯刑法第三百二十一條第一項第二款、第三款之攜帶兇器踰
    越安全設備竊盜罪；就犯罪事實(二)所為，應係犯刑法第三百
    二十一條第一項第三款之攜帶兇器竊盜罪；就犯罪事實(三)所
    為，應係犯刑法第三百二十一條第一項第二款、第三款之攜
    帶兇器毀壞門扇竊盜罪，公訴意旨漏未斟酌上情，而認被告
    所為，均係犯刑法第三百二十一條第一項第三款之攜帶兇器
    竊盜罪，容有未洽。又被告先後三次竊盜犯行，時間緊接，
    所犯係基本構成要件相同之罪，顯係基於概括犯意反覆為之
    ，為連續犯，應依刑法第五十六條之規定論以情節較重之攜
    帶兇器毀壞門扇竊盜一罪。又被告前因違反毒品危害防制條
    例及槍砲彈藥刀械管制條例等案件，經臺灣高等法院以八十
    八年度上訴字第三二八六號判處有期徒刑八月、一年二月，
    應執行有期徒刑一年六月確定，又因違反毒品危害防制條例
    案件，經本院以八十九年度易字第三九一二號判處有期徒刑
    五月確定，以上各罪接續執行，於九十一年六月一日縮刑期
    滿執行完畢；復因違反毒品危害防制條例案件，經本院以九
    十二年度訴字第一九五五號判處有期徒刑一年確定，於九十
    四年五月四日執行完畢等情，有臺灣高等法院被告前案紀錄
    表一份在卷足憑，其受有期徒刑之執行完畢後，五年內再犯
    本件有期徒刑以上之罪，為累犯，應依刑法第四十七條之規
    定加重其刑。爰審酌被告正值壯年，不思以正途獲取財物，
    竟於夜間連續攜帶兇器行竊，危害一般民眾之財產安全，兼
    衡其智識程度、犯罪之動機、目的、手段、所生損害及犯後
    坦承犯行之態度等一切情狀，量處如主文所示之刑，以示懲
    儆。又扣案之千斤頂一具（銀色）、中鐵撬一支、小挫刀一
    支、萬能鎖一支，為被告所有，供本案犯罪或犯罪預備所用
    之物，業經被告供承在卷，爰依刑法第三十八條第一項第二
    款規定併予宣告沒收。至另扣案之千斤頂二具、十字鎬一支
    、大鐵撬一支、對講機二台、手套一個，業經被告否認為其
    所有，亦無其他積極證據足資證明係被告所有，且與本案犯
    行有關，自無從併予宣告沒收，附此敘明。
據上論斷，應依刑事訴訟法第二百七十三條之一第一項、第二百
九十九條第一項前段，刑法第五十六條、第三百二十一條第一項
第二款、第三款、第四十七條、第三十八條第一項第二款，判決
如主文。
本案經檢察官黃怡華到庭執行職務。
中    華    民    國  九十五  年    四    月    十一  日
                  刑事第十九庭  法  官    曾淑娟
上列正本證明與原本無異。
如不服本判決，應於判決送達後十日內向本院提出上訴狀（應附
繕本），上訴於臺灣高等法院。
                                書記官    陳金鳳
中    華    民    國  九十五  年    四    月    十二  日
附錄本案論罪科刑法條全文：
中華民國刑法第三百二十一條
犯竊盜罪而有左列情形之一者，處六月以上、五年以下有期徒刑
：
一、於夜間侵入住宅或有人居住之建築物、船艦或隱匿其內而犯
    之者。
二、毀越門扇、牆垣或其他安全設備而犯之者。
三、攜帶兇器而犯之者。
四、結夥三人以上而犯之者。
五、乘火災、水災或其他災害之際而犯之者。
六、在車站或埠頭而犯之者。


司法院資訊處製作；財團法人民間司法改革基金會備份。
